【裁判字號】    90,交訴,228
【裁判日期】    900702
【裁判案由】    過失致死
【裁判全文】
臺灣臺南地方法院刑事判決                          九十年度交訴字第二二八號
    公  訴  人  臺灣台南地方法院檢察署檢察官
    被      告  乙○○
右列被告乙○○因過失致死案件，經檢察官提起公訴（九十年度偵字第四七四二號）
，本院判決如左：
    主  文
乙○○因從事業務之人，因業務上之過失致人於死，處有期徒刑壹年貳月。緩刑肆年
。緩刑期內付保護管束。
    事  實
一、乙○○任職於大興被服股份有限公司（下稱大興公司），平日駕駛該公司車號Ｔ
    Ｙ─０５８３號自小客貨車送貨，為從事駕駛業務之人，渠於民國九十年四月六
    日十時五十分許，駕駛上開自小客貨車，沿台南市○區○○路由北向南行駛，途
    經南和路與中華南路二段之路口，本應注意在市區道路，行車時速不得超過四十
    公里，且駕駛人應注意車前狀況，並隨時採取必要之安全措施，而觀諸當時天氣
    晴朗、現場為無障礙物無缺陷之乾燥柏油路面等一切客觀狀況，並無不能注意之
    情事，竟疏於注意車前狀況，貿然以時速約六十公里通過該限速每小時四十公里
    之路段，因而追撞行經該處由陳珮君所騎乘之腳踏車，造成陳珮君倒地致左頂顳
    部撞挫傷、顱內出血死亡。
二、案經本檢察官據報相驗後，由陳珮君之父甲○○告訴臺灣臺南地方法院檢察署檢
    察官偵查起訴。
    理  由
一、訊據被告乙○○就右揭犯罪事實除辯稱並非司機外餘均坦供在卷，並據被告乙○
    ○於警訊、偵查中坦承不諱，並經告訴人甲○○指訴在卷，復有道路交通事故調
    查報告表暨事故現場圖、現場蒐證照片附卷可稽，被告於公訴人偵訊時坦承以駕
    駛該車送貨為業（見90.4.7訊問筆錄），辯稱非司機一詞並不可採。按在市區道
    路，行車時速不得超過四十公里；又汽車行駛時，駕駛人應注意車前狀況，並隨
    時採取必要之安全措施；道路交通安全規則第九十三條第一項第一款、第九十四
    條第三項分別定有明文。被告駕駛汽車自應注意上開規定，而參酌當時一切客觀
    情況，又非不能注意，竟疏未注意車前狀況，且超速行駛，因而發生車禍，被告
    顯有過失。而被害人陳珮君確因本件車禍致左頂顳部撞挫傷、顱內出血死亡，此
    經檢察官督同檢驗員相驗屬實，製有勘驗筆錄、相驗屍體證明書、驗斷書存卷可
    佐，是被告之過失行為與被害人之死亡結果間具有相當因果關係。據上，足認被
    告之自白與事實相符，其罪證明確，犯行已堪認定。
二、查被告乙○○以駕駛大興公司自小客貨車送貨為業，為從事駕駛業務之人，核被
    告所為，係犯刑法第二百七十六條第二項之業務過失致死罪。本院審酌被告市區
    高速達六十公里行駛肇事撞人過失責任非輕，犯罪所生危害，犯罪後坦承犯行，
    已賠償被害人家屬損害態度堪稱良好等一切情狀，量處如主文所示之刑，以示懲
    儆。末查被告未曾受有期徒刑之宣告，有臺灣臺南地方法院檢察署刑案資料查註
    紀錄表及本院刑事被告前科紀錄調查表各一份附卷可稽，其因一時疏忽肇事，事
    後已與被害人家屬達成和解，有調解筆錄一份在卷可憑，經此教訓，當知所警惕
    ，應無再犯之虞，本院認所宣告之刑以暫不執行為適當，爰併宣告緩刑四年，緩
    刑期內並付保護管束，以勵自新。
據上論斷，應依刑事訴訟法第二百九十九條第一項前段、刑法第二百七十六條第二項
、第七十四條第一款，第九十三條第一項、罰鍰提高標準條例第一條前段判決如主文
。
本案經檢察官羅瑞昌到庭執行職務。
中    華    民    國      九十      年      七      月        二        日
                              臺灣臺南地方法院交通法庭
                                      法  官  何  清  池
右正本證明與原本無異。
如不服本判決，應於判決送達後十日內向本院提出上訴狀( 應附繕本 )。
                                      書記官  林  木  村
中    華    民    國      九十      年      七      月        四        日
附錄本案論罪科刑法條全文：
中華民國刑法第二百七十六條第二項：
 (業務過失致死罪)
從事業務之人，因業務上之過失犯前項之罪者，處五年以下有期徒刑或拘役，得併科
三千元以下罰金。


司法院資訊處製作；財團法人民間司法改革基金會備份。
